臺灣桃園地方法院民事裁定
111年度消債更字第126號
聲  請  人  
即  債務人  張欣瑋
代  理  人  段思妤法扶律師
上列當事人因聲請消費者債務清理更生事件，本院裁定如下：
    主  文
債務人甲○○自民國一一一年六月二十八日下午四時起開始更生程
序。並命司法事務官進行本件更生程序。
    理  由
一、聲請意旨略以：聲請人現任職於瑞慶塑膠行，每月薪資約新
    臺幣（下同）3萬5000元，名下無任何財產，無擔保或無優
    先權之債務總額71萬9251元。雖曾於民國110 年11月30日向
    本院聲請消費者債務清理之調解，然因聲最大債權銀行即日
    盛商業銀行股份有限公司（下稱日盛銀行）提出之調解方案
    ，聲請人無力負擔，以致調解不成立。又聲請人無擔保或無
    優先權之債務總額未逾1200萬元，且未經法院裁定開始清算
    程序或宣告破產，爰聲請裁定准予更生等語。
二、按債務人不能清償債務或有不能清償之虞者，得依消費者債
    務清理條例（下稱消債條例）所定更生或清算程序，清理其
    債務；債務人無擔保或無優先權之本金及利息債務總額未逾
    1200萬元者，於法院裁定開始清算程序或宣告破產前，得向
    法院聲請更生；法院開始更生程序之裁定，應載明其年、月
    、日、時，並即時發生效力，消債條例第3條、第42條第1 
    項及第45條第1項分別定有明文。次按債務人對於金融機構
    負債務者，在聲請更生或清算前，應向最大債權金融機構請
    求協商債務清償方案，或向其住、居所地之法院或鄉、鎮、
    市、區調解委員會聲請債務清理之調解；協商或調解成立者
    ，債務人不得聲請更生或清算。但因不可歸責於己之事由，
    致履行有困難者，不在此限；消債條例施行前，債務人依金
    融主管機關協調成立之中華民國銀行公會會員，辦理消費金
    融案件無擔保債務協商機制與金融機構成立之協商，準用前
    2 項之規定，同條例第151條第1項、第7項、第9項定有明文
    。
三、經查：
（一）關於前置協商之要件：聲請人前向本院聲請消費者債務清
      理之調解，因最大債權銀行日盛銀行提出之調解方案，聲
      請人無力負擔，以致調解不成立等情，業經本院調取110 
      年度司消債調字第574號卷宗核閱屬實，並有調解程序筆
      錄、調解不成立證明書各1 份附卷可按（見司消債調卷第
      80頁、第82頁），則聲請人聲請更生即合乎協商前置之程
      序要件。
（二）關於聲請人之債務總額：聲請人於其所提債權人清冊中記
      載，債權總金額為71萬9251元，惟經本院司法事務官函請
      債權人陳報債權結果，台新國際商業銀行股份有限公司陳
      報債權為13萬5493元、臺灣新光商業銀行股份有限公司陳
      報債權為15萬2578元、日盛銀行陳報債權為85萬805元（
      見司消債調卷第44頁、第51頁、第93頁）；另有非金融機
      構之富邦資產管理股份有限公司陳報債權為15萬5166元、
      滙誠第一資產管理股份有限公司陳報債權為12萬7377元、
      新加坡商艾星國際有限公司台灣分公司陳報債權為1103元
      （見司消債調卷第45頁、第64頁、第71頁），依此聲請人
      負欠無擔保之債務總額為142萬2522（計算式：13萬5493
      元＋15萬2578元＋85萬805元＋15萬5166元＋12萬7377元＋1103
      元），若以銀行公會就消費者債務清理前置調解所得提供
      之最優惠分180 期零利率方案計算，每期還款金額為7903
      元（計算式：142萬2522元÷180 期＝7903元，元以下四捨
      五入）。
（三）關於聲請人之財產及收入：聲請人名下無任何財產乙節，
      有全國財產稅總歸戶財產查詢清單在卷可憑（見司消債調
      卷第17頁）。雖據聲請人之108 、109 年度綜合所得稅各
      類所得資料清單所示，各年度所得均為0，惟聲請人自陳
      現任職於瑞慶塑膠行，每月薪資約3萬5000元，並提出瑞
      慶塑膠行在職證明書、薪資單為證（見司消債調卷第18-1
      9頁），再參以聲請人經法律扶助基金會律師代理，聲請
      人應已明瞭陳述不實將遭受之不利益，足見聲請人於提出
      本件聲請前2 年間即108 年12月至110年11月間，每月有3
      萬5000元之收入，應無疑義。　　
（四）關於聲請人每月必要支出：
　　⒈聲請人個人必要支出：
　　  聲請人陳報其個人每月必要生活費用為2萬7650元（包括
      ：膳食費8000元、電話網路費1500元、交通費500元、水
      電費3000元、瓦斯費500元、雜支500元、房租1萬元、健
      保費3650元），其中房租部分，因聲請人名下並無房產，
      確有租屋居住之需求，且聲請人業已提出房屋租賃契約書
      為證（見司消債調卷第22-26頁），是此部分應屬必要費
      用；電話網路費、水電費之部分，因聲請人現已債台高築
      ，而需透過消費者債務清理制度，重新調整其與債權人及
      其他利害關係人之權利義務關係，應當樽節支出，故此部
      分之金額，應分別酌減為1000元、2000元；其餘支出為現
      今社會日常生活所必需，佐以桃園市之生活水平和消費物
      價及聲請人之日常生活等因素綜合判斷，堪認聲請人此部
      分支出尚屬合理。從而，聲請人每月必要生活費用為2萬6
      150元（計算式：膳食費8000元＋電話網路費1000元＋交通
      費500元＋水電費2000元＋瓦斯費500元＋雜支500元＋房租1萬
      元＋健保費3650元），應屬合理。　　　
　  ⒉未成年子女扶養費用3000元：
　　  聲請人自陳育有106年出生之未成年子女1名，每月支出30
      00元，並提出未成年子女張○漢之戶籍謄本、108 年度、1
      09 年度所得稅清單、全國財產稅總歸戶財產查詢清單為
      證（見本院卷第23頁、第27-31頁），本院衡以未成年人
      日常生活較為單純，其支出應較成年人為低，爰依110 年
      度桃園市每人每月最低生活費標準1 萬5281元之8 成為標
      準計算，核估其一名未成年子女扶養費應為1萬2225元（
      計算式：1 萬5281元×80％，小數點以下四捨五入），又該
      費用應由聲請人與未成年子女之母親共同負擔，則聲請人
      每月所負擔1名未成年子女之扶養費應在6113元（計算式
      ：1萬2225元÷2 ，小數點以下四捨五入）之範圍內。從而
      ，聲請人陳報扶養1名未成年子女之費用為3000元乙情，
      應予認列。　　
    ⒊準此，聲請人之每月必要支出合計為2 萬9150元（計算式
      ：2萬6150元＋3000元）。　
（五）結算：聲請人名下無任何財產，以上開收入扣除必要支出
      後，每月僅有餘額5850元可供清償（計算式：3萬5000元－
      2 萬9150元），顯無法負擔前開分180 期，每期還款金額
      為7903元之清償方案，況上開債務之利息和違約金仍在持
      續增加。是本院審酌聲請人之收入財產、勞力及生活費用
      支出等狀況，堪認其客觀上對於前開債務確有不能清償債
      務之虞情事，而有藉助更生制度調整其與債權人間之權利
      義務關係而重建其經濟生活之必要。　　　
四、綜上所述，聲請人係消費者，已達不能清償債務之程度，經
    消費者債務清理調解不成立，且查無消債條例第6 條第3 項
    、第8 條或第46條各款所定應駁回更生聲請之事由，則本件
    聲請，應屬有據，爰裁定准許更生，並依同條例第16條第1 
    項規定，命司法事務官進行更生程序如主文所示。
五、本院裁定准許開始更生程序，俾使聲請人得以重建經濟生活
    ，惟本裁定不生免責效力，須聲請人於更生程序中與債權人
    協定更生方案，並持續履行，始能依消債條例第73條免責，
    附此敘明。　　　　　　
中　　華　　民　　國　　111 　年　　6 　　月　　28　　日
　                民事第三庭  法　官　吳為平
上列正本證明與原本無異。
本裁定不得抗告。
本裁定業於111年6月28日下午4時公告。
中　　華　　民　　國　　111 　年　　6 　　月　　28　　日
                              書記官  蘇玉玫 
附記：
本件業已裁定開始更生程序，債權人不論有無執行名義，非依更
生程序，不得行使其權利；債務人亦不得對除有優先權債權人以
外之債權人再為任何清償行為。